---
title: "Reestructuración de deuda"
author:  ""
output:
  xaringan::moon_reader:
    seal: false
    css: "presentacion_theme.css"
    nature:
      slideNumberFormat: "%current%"
      highlightStyle: github
      highlightLines: true
      ratio: 16:9
      countIncrementalSlides: true
---

class:inverse, middle

background-position: 95% 95%
background-size: 20%


# Reestructuración de deuda

## Introducción


<br>
<br>
<br>
<br>
<br>
<br>
<br>
<br>
<br>
<br>


```{r presentacion_theme, include=FALSE, warning=FALSE, eval=TRUE,echo=F}
library(xaringanExtra)
library(ghibli)
# BARRA DE PROGRESO DE PRESENTACION
xaringanExtra::use_progress_bar(color = ghibli::ghibli_palette(2)[4])
# LAPIZ 
xaringanExtra::use_scribble()
# EXPLORADOR DE SLIDES
xaringanExtra::use_tile_view()
# HABILITAR WEBCAM
xaringanExtra::use_webcam()
library(xaringanthemer) #EVAL FALSE
library(lubridate)
library(tidyverse)
style_mono_light(outfile = "presentacion_theme.css", # CSS FILE
                 # FONTS
                  header_font_google = google_font('Encode Sans'),
                  text_font_google   = google_font('Roboto'),
                  code_font_google   = google_font('IBM Plex Mono'),
                 # COLORES
                 base_color = ghibli::ghibli_palette(2)[4],
                 code_inline_color = ghibli::ghibli_palette(2)[4],
                 inverse_link_color = ghibli::ghibli_palette(2)[4],
                 background_color = "#FFFFFF",
                 title_slide_background_image = "",
                 title_slide_background_position = "95% 5%",
                 title_slide_background_size = "200px", footnote_color = ghibli::ghibli_palette(2)[4], link_color = ghibli::ghibli_palette(2)[3],text_slide_number_font_size = "16px"

                 )
```


---


```{r  ,message=FALSE, warning=FALSE, echo = FALSE}
source('cash_flow_bonos.R')
resumen_bonos <- readxl::read_excel('resumen_bonos.xlsx')%>% 
  mutate(part_monto = monto/sum(monto))
```

```{r,message=FALSE, warning=FALSE, echo = FALSE}
fmi <- data.frame(fmi = c(11.2, 11.7,
15.3,
19.3, 19.6,
18.4, 18.3,
16.8,
13.0,
10.0),
anio = c(2025:2034))
```

```{r,message=FALSE, warning=FALSE, echo = FALSE}
total_anio <- bonos_anio %>% 
  group_by(anio) %>% 
  summarise(intereses = sum(intereses),
            amortizacion=sum(amortizacion)) %>% 
  ungroup() %>% 
  mutate(total_bonos = intereses + amortizacion) %>% 
  left_join(fmi %>% mutate(fmi=as.numeric(fmi*1e+9))) %>% 
  mutate(total_con_fmi = total_bonos+fmi)

prom_25_35 <- total_anio %>% 
  filter(anio %in% c(2025:2035)) %>% 
  summarise(promedio = mean(total_bonos)) %>% 
  pull(promedio)

prom_25_34_fmi <-  total_anio %>% 
  filter(anio %in% c(2025:2034)) %>% 
  summarise(promedio = mean(total_con_fmi)) %>% 
  pull(promedio)
```


Entre 2025 y 2035, Argentina deberá afrontar vencimientos en dólares, incluyendo pagos de amortización e intereses de sus bonos, por un promedio de US$ `r format( prom_25_35/1e+6,decimal.mark = ',',big.mark='.')` millones al año.


```{r,message=FALSE, warning=FALSE, echo = FALSE,out.width='80%',out.height='80%'}
# plotly::ggplotly(bonos_anio %>% 
#   pivot_longer(cols=c(intereses,amortizacion),names_to="tipo",values_to = "val") %>% 
#   mutate(tipo = factor(tipo,levels=c('amortizacion','intereses'))) %>% 
#   ggplot()+
#   geom_col(aes(as.factor(anio),y=val,group=tipo,fill=tipo))+
#   theme_minimal()+
#   ggthemes::scale_fill_economist(name='')+
#   scale_y_continuous(labels = scales::number_format(scale = 1/1e+6,big.mark = '.'))+
#   theme(legend.position = 'top',
#         axis.text.x = element_text(angle=90))+
#   labs(x='',y='',title='Vencimientos de bonos en dólares',
#        subtitle='En millones de USD'))
library(highcharter)
bonos_long <- total_anio %>% 
  pivot_longer(cols=c(intereses,amortizacion),names_to="tipo",values_to = "val") %>% 
  mutate(tipo = factor(tipo,levels=c('amortizacion','intereses')))

hchart(bonos_long,"column",
  hcaes(x = anio, y = val, group = tipo)) %>% 
  hc_plotOptions(column = list(stacking = "normal")) %>%
   hc_title(text = "Vencimientos de bonos en dólares") %>%
  hc_subtitle(text = "")
```

---


-   Texto texto 
```{r,message=FALSE, warning=FALSE, echo = FALSE,out.width='80%',out.height='80%'}
especie_anio <- bonos_anio <- bonos_df %>% 
  mutate(anio = lubridate::year(fecha)) %>% 
  group_by(anio,simbolo) %>% 
  summarise(intereses = sum(monto_interes),
            amortizacion = sum(monto_amortizacion)) %>% 
  ungroup() %>% 
  mutate(total_bono = intereses+amortizacion)
```

```{r,message=FALSE, warning=FALSE, echo = FALSE,out.width='80%',out.height='80%'}
# grafico_simbolo <- especie_anio %>% 
#   #pivot_longer(cols=c(intereses,amortizacion,fmi),names_to="tipo",values_to = "val") %>%
#   #mutate(tipo = factor(tipo,levels=c('fmi','amortizacion','intereses'))) %>% 
#   ggplot(aes(as.factor(anio),y=total_bono,group=simbolo,fill=simbolo))+
#   geom_col()+
#   theme_minimal()+
#   ggthemes::scale_fill_pander()+
#   scale_y_continuous(labels = scales::number_format(scale = 1/1e+6,big.mark = '.'))+
#   theme(legend.position = 'top',
#         axis.text.x = element_text(angle=90))+
#   labs(x='',y='',title='Vencimientos de bonos en dólares',
#        subtitle='En millones de USD') 

hchart(especie_anio,"column",
  hcaes(x = anio, y = total_bono, group = simbolo)) %>% 
  hc_plotOptions(column = list(stacking = "normal")) %>%
   hc_title(text = "Vencimientos de bonos en dólares") %>%
  hc_subtitle(text = "")
```

---


En el período 2025-2034 se concentran, además, los vencimientos del acuerdo Extended Funds Facilities (EFF) celebrado con el Fondo Monetario Internacional. Al incorporar estos vencimientos (incluyendo capital e intereses), en este período los vencimientos promedian los US\$`r prom_25_34_fmi/1e+6` millones al año.


```{r,message=FALSE, warning=FALSE, echo = FALSE,out.width='80%',out.height='80%'}
total_anio_long <- total_anio %>% 
  pivot_longer(cols=c(intereses,amortizacion,fmi),values_to = 'val',names_to = 'tipo') %>% 
  mutate(tipo=factor(tipo,levels=c('fmi','amortizacion','intereses')))
hchart(total_anio_long,"column",
  hcaes(x = anio, y = val, group = tipo)) %>% 
  hc_plotOptions(column = list(stacking = "normal")) %>%
   hc_title(text = "Vencimientos de bonos en dólares") %>%
  hc_subtitle(text = "")
```

---

```{r,message=FALSE, warning=FALSE, echo = FALSE}
duration_prom <- resumen_bonos %>% 
  mutate(duration_pond = duration * part_monto,
         dm_pond = duration_mod * part_monto) %>% 
  summarise(duration_prom = sum(duration_pond),
            duration_mod_prom = sum(dm_pond))
```



En la actualidad, el rendimiento de los bonos argentinos torna imposible el acceso a los mercados de deuda para refinanciar los vencimientos más cercanos. La duration promedio del stock de bonos en dólares es de `r duration_prom[,1]` años y la duration modificada de `r duration_prom[,2]`. La curva de renidimentos está invertida, es decir, los rendimientos de los bonos más largos son más bajos que los correspondientes a los más cortos.

```{r,message=FALSE, warning=FALSE, echo = FALSE,out.width='80%',out.height='80%'}
curva_rendimientos <-  resumen_bonos %>% 
  filter(moneda=='USD') %>% 
  ggplot(aes(x=duration_mod,y=tir,color=ley))+
  geom_point()+
  geom_text(aes(label=simbolo),vjust=1.2,show.legend = F)+
  geom_smooth(method = "glm", formula = y~x,
              method.args = list(family = gaussian(link = 'log')),linetype='dashed',se = F,
              alpha=.5)+
  scale_y_continuous(labels=scales::percent_format())+
  scale_x_continuous(breaks = seq(1,6,by=.5))+
  theme_minimal()+
  scale_color_manual(name='',values = c('#75aadb','#fcbf45'))+
  theme(legend.position = 'top')+
  labs(y='TIR (%)',x='Duration modificada',title='Bonos en USD',
       subtitle = 'Curva de rendimientos según ley')
plotly::ggplotly(curva_rendimientos)



```

